Frédéric RUDRAUF

30 Rue de la Colonne 67210 OBFRNAI

06 36 14 27 20 / frederic-rudrauf/ https://www.linkedin.com/in/frederic-rudrauf/

SOMMAIRE

Professionnel expérimenté avec une double compétence en informatique et comptabilité, de retour en Alsace après 4 ans au Québec, et fort de 10 ans d'expertise en développement, maintenance IT et support utilisateur, ainsi que 15 ans en gestion comptable multisectorielle. Orienté résultats, facilitateur dans la gestion des processus et de la relation et la satisfaction client.

DOMAINES DE COMPETENCES

- Maintenance et support informatique :
 - o Support utilisateur (Niveau 2/3) : Résolution de problèmes matériels et logiciels.
 - o Gestion du matériel : Installation et maintenance de postes de travail.
 - o Administration des utilisateurs : Gestion des profils et droits d'accès (Active Directory).
 - o Gestion des données : Sauvegarde et restauration, droits d'accès.
- Développement :
 - o Langages: .Net (Visual Basic), Windev, Powershell, Python, PHP, Javascript, HTML/CSS.
- Bases de données (SGBD): Langage SQL, PostgreSQL, MySQL, Oracle, Interbase MS Access.
- Bureautique: Ms Office 365, Excel: maîtrise avancée (Tableaux croisés dynamiques, Macros VBA).
- Réseau/Administration: Active Directory, Ms EndPoint, Microsoft Exchange, routeurs Cisco.
- Langues: Anglais: Intermédiaire (B2 IELTS 2022).

FORMATION

1998	DUT INFORMATIQUE, Strasbourg
2006	BTS COMPTABILITE, Strasbourg
2022	DEP SOUTIEN INFORMATIQUE (Centre de formation professionnelle Fierbourg à Québec)

EXPERIENCE PROFESSIONNELLE

Depuis octobre 2022

TECHNICIEN DEVELOPPEUR ET INTEGRATEUR – UNIVERSITE SHERBROOKE

(Québec)

Développeur/intégrateur - Support et gestion de la plateforme de formation en ligne Moodle – Développement de plugins internes ou applications de gestion interne – Maintenance serveurs RedHat

D'avril à octobre 2022 TECHNICIEN INFORMATIQUE – MUSEE DE LA CIVILISATION (Québec)
Support aux utilisateurs. Gestion de tâches de niveau I ou II – Environnements Windows, Mac et Ubuntu, Office
365

De 01/2002 à 08/2004 ANALYSTE DEVELOPPEUR – ADHOC SOFTWARE (Strasbourg, France) Rattaché au Responsable de l'équipe développement, devenu gérant de la société prestataire, après l'externalisation de l'équipe et de la commercialisation du logiciel, en charge de :

- Développer et améliorer l'application sous WinDev et Visual Basic. Net dans le but de réussir
 l'externalisation de la solution
- Réceptionner les retours utilisateurs pour corrections

De 01 à 12/2001 INSTALLATEUR – FORMATEUR – PEREZ INFORMATIQUE (Strasbourg, France) Rattaché au Responsable du Pôle SAV, en charge de : installer, paramétrer et former les utilisateurs

De 03/1999 à 06/2001) GESTIONNAIRE PARC INFORMATIQUE – MIJ (Nouméa, Nouvelle Calédonie) Rattaché à la Direction Générale, en charge : administrer et maintenir un réseau de 60 PC avec serveur NT4

09/1998 à 01/1999 ANALYSTE DEVELOPPEUR – CREDIT MUTUEL (Strasbourg, France)
Rattaché au Responsable d'équipe informatique, en charge de : développer les applicatifs pour plateforme téléphonique sous Visual Basic et la base de données Oracle

Etés 1997 et 1998 TECHNICIEN MAINTENANCE – Dernières Nouvelles d'Alsace (Strasbourg, France)

Jobs d'été pendant ma période étudiante. Rattaché au Responsable d'équipe maintenance informatique, en charge d'assurer des interventions de niveau 1 auprès des salariés de l'entreprise (entreprise de Presse)

De 2006 à 2021 COMPTABLE

Dont 7 ans en cabinet d'expertise comptable :

Sous la responsabilité d'experts comptables associés, responsable de 40 sociétés (jusqu'à 20 salariés) de tous les secteurs d'activités (artisanat, commerce, services, bâtiment), en charge de :

- Saisir toutes les opérations comptables Gérer la fiscalité
- Réaliser les tableaux de bord
- Réviser les comptes, établir les comptes annuels et la liasse fiscale

WAGNER ET ASSOCIES (02/2018 à 07/2021) - RSM (10/2017 à 02/2018) - EXAFI CONSEILS (08/2007 à 10/2010)

Dont 5 ans en entreprise françaises et internationales (banque – transport de personnes – import-export – hôtellerie restauration)

Rattaché à des Directeurs financiers ou au Directeur Général, ou Responsable d'équipe, sur un périmètre société mère et filiales (jusqu'à 3), en interface avec la Direction commerciale, la Production, la Direction Informatique, les commissaires aux comptes, l'administration fiscale, les banques, les fournisseurs et les clients, en charge de :

- Effectuer les reportings financiers pour le comité de direction
- Réaliser les différentes phases de consolidation
- Préparer les écritures d'inventaires pour les arrêtés mensuels et annuels
- Gérer la fiscalité (taxes, crédit d'impôt et impôt sur les sociétés) et les déclarations sociales
- Etablir les bulletins de paie

CARS KUNEGEL (09/2014 à 01/2017) — STAMP (07/2013 à 08/2014) — CREDIT AGRICOLE (03 à 10/2017) - BNP PARIBAS (01/2001 à 06/2013) - SAFRAN (01 à 07/2007)- HILTON (07/2006 à 12/2006)

Depuis 2006 TACHES DE SUPPORT INFORMATIQUE

En parallèle de mes fonctions comptables, les missions suivantes m'ont été confiées par mes managers et mes collègues de travail :

- Aider les utilisateurs dans l'utilisation de leur équipement et de leurs logiciels
- Créer des profils
- Installer des logiciels et les paramétrer
- Diagnostiquer et résoudre les problèmes de matériels et logiciels
- Gérer les sauvegardes et les restaurations de fichiers
- Se déplacer en clientèle pour dépannage et récupération de données

LOISIRS

Courses à pied Football Voyages

Jeux de société Lecture